臺灣板橋地方法院刑事判決　　　　　　 94年度簡上字第367號
上　訴　人　臺灣板橋地方法院檢察署檢察官
上　訴　人　乙○○
即　被　告
選任辯護人　蔡明熙　律師
上列上訴人因被告傷害案件，不服本院中華民國94年5 月31日94
年度簡字第2382號第一審判決（聲請簡易判決處刑案號：93年度
偵字第15105 號），提起上訴，本院管轄之第二審合議庭判決如
下：
    主      文
上訴駁回。
    事      實
一、乙○○基於傷害之故意，於民國93年5 月23日凌晨0 時5 分
    許（聲請簡易判決處刑書誤載為同日下午2 時許），在臺北
    縣三峽鎮○○路38巷15號其住處階梯上門口處，因其前鄰居
    丁○○堅於該時爭論雙方原共用大門裝設費用事宜，為乙○○所拒，乙○○即進入其住處，丁○○則抓住乙○○階梯上
    鐵門，乙○○為關上鐵門，竟以腳踢丁○○，致丁○○跌落
    階梯3 、4 級而撞傷，受有左肩部約3 公分×4 公分瘀血、
    右大腿下側約10公分×8 公分瘀血及擦傷、左大腿上側約3
    公分×2 公分瘀血等傷害。
二、案經丁○○訴由臺北縣政府警察局三峽分局報請臺灣板橋地
    方法院檢察署檢察官偵查後聲請以簡易判決處刑。
    理      由
一、訊據被告乙○○矢口否認有何傷害犯行，並辯稱：斯時，其
    與妻甲○○正返家，告訴人丁○○堅持索取曾支出製作共用
    鐵門費用新台幣2,000 元，除尾隨其夫妻至其住處階梯上鐵
    門附近，其先行入屋，以阻擋家中圈養之狗跑出屋外，而告
    訴人仍以左手緊拉端有酸辣湯之其妻不放，渠2 人互有推擠
    ，致其妻重心不穩，跌趴於第9 級階梯上，其妻祗得爬行進
    入屋內，前述酸辣湯潑灑於階梯上，告訴人可能因之滑倒，
    惟告訴人亦爬行上階梯，且抓住該處鐵門，不讓其關門，告
    訴人在該處門口時未再摔倒，其亦無以腳踢告訴人，若其確
    以腳踢告訴人，以其壯碩體格，告訴人所受傷勢，絕非輕傷
    等語。
二、經查：
  (一)被告前開犯罪事實，業據告訴人堅指不移，又告訴人受有左
    肩部約3 公分×4 公分瘀血、右大腿下側約10公分×8 公分
    瘀血及擦傷、左大腿上側約3 公分×2 公分瘀血等傷害，有
    財團法人恩主公醫院93年5 月23日診斷證明書存卷可憑。而
    稽以因聽聞告訴人與其前夫丙○○及被告夫妻爭吵，而下樓
    察看究竟之被告鄰居戊○○，經丙○○轉述告訴人受傷，戊○○建議是否送醫，而警員並有到場處理等情，業據證人戊○○於本院審理時結證在卷（參見本院卷第55頁至第57頁）
    ，足徵告訴人之上述傷勢，可認係在前揭爭執時所致。
  (二)被告所辯，告訴人或因潑灑於地之酸辣湯而滑倒受傷云云。
    茲查證人戊○○於當場並未發覺有任何東西打翻於地乙節，
    復據證人戊○○結證明確（參見本院卷第58頁），故是否確
    有所謂酸辣湯翻倒在地乙事，已非無疑。縱若甲○○確有打
    翻酸辣湯之事實，然證人甲○○於警詢中僅述及，伊因告訴
    人及丙○○之阻擋，而打翻手提之酸辣湯（參見偵查卷第19
    頁反面、第20頁反面），但並無提及告訴人因之跌倒；又於
    偵查中亦係證稱：告訴人拉伊右手，致湯汁打翻，爭執中，
    被告至多因丙○○拉住鐵門，而自渠腋下進入家門，可能碰
    觸丙○○外，伊夫妻進入家門後，即請告訴人與丙○○鬆手
    ，並將鐵門關上等語（參見偵查卷第42頁至第43頁），仍無
    言及告訴人滑倒乙事；另於本院審理時猶結證，自酸辣湯打
    翻至伊進門，並未見告訴人跌倒乙情（參見本院卷第68頁）
    。據此，尤難推認告訴人係因酸辣湯打滑受傷。
  (三)至證人甲○○於本院中所證：被告先行進門，伊跟在其後，
    告訴人拉住鐵門，迨伊進門後，告訴人仍拉住鐵門，伊在被
    告身後，又為防止狗跑至屋外，伊復跑至被告前方等語，綜
    觀伊所述之進出住處鐵門情節，動作可謂反覆而複雜；而伊
    復陳稱：階梯上住處之兩道鐵門距離，祗本院第14法庭地板
    一半寬度等語，則猶可見伊要為前述迴轉移動，非能寬裕自
    如。準上以觀，伊之此番證詞，無非用以掩飾被告曾與告訴
    人有肢體接觸，然被告既不否認「以手移開緊抓鐵門之告訴
    人手部」，是足徵證人甲○○首開證言，實與常情有違，迴
    護被告之情，復可謂昭昭，故非可信取。
  (四)告訴人指稱遭被告腳踢致後仰，臀部先跌坐，並滑倒摔下等
    情，核與告訴人受傷部位分別在左肩部、右大腿下側、左大
    腿上側，應無齟齬之處。而告訴人並無指訴被告係以極大力
    道踢之，故告訴人僅因之跌落3 、4 級階梯，尚不悖於事理
    ，質言之，告訴人之指訴難謂有何瑕疵。
  (五)綜上各節，本件事證業臻明確，被告犯行洵足認定，應依法
    論科。
三、核被告所為，係犯刑法第277 條第1 項之傷害罪。原審以被
    告犯罪事實明確，審酌其素行、智識程度、犯罪動機、手段
    、造成告訴人傷害程度、犯罪後態度等情狀，量處被告拘役
    20日，並諭知易科罰金之折算標準，認事用法並無不洽，本
    院併衡以被告當時所受刺激，認原審之量刑亦屬妥適。準此
    ，檢察官上訴意旨以原審未及審酌被告濫行上訴之犯後態度
    ，請求撤銷原審判決，量處原審較重之刑，暨被告提起上訴
    意旨仍執詞，空言否認犯行，求為廢棄原判決暨諭知無罪之
    判決云云，均無理由，故應予駁回。
據上論斷，應依刑事訴訟法第455 條之1 第1 項、第3 項、第36
8 條，判決如主文。
本案經檢察官魏正杰到庭執行職務。
中　　華　　民　　國　　94　　年　　10　　月　　13　　日
                  刑事第十五庭  審判長法　官  林海祥
                                  　　法  官  汪怡君
                                      法  官  朱敏賢
上列正本證明與原本無異。
不得上訴。
                                      書記官  郭勝華
中　　華　　民　　國　　94　　年　　10　　月　　13　　日
附錄本案論罪科刑法條
刑法第277條：
傷害人之身體或健康者，處三年以下有期徒刑、拘役或一千元以
下罰金。
犯前項之罪因而致人於死者，處無期徒刑或七年以上有期徒刑；
致重傷者，處三年以上十年以下有期徒刑。
